臺灣高雄地方法院刑事判決　　　　　　　　　　　　　九十年度易字第四五四六號
　　公　訴　人　臺灣高雄地方法院檢察署檢察官
　　被　　　告　乙○○
右列被告因贓物案件，經檢察官提起公訴（九十年度偵字第二０二０五號），暨移送
併辦（九十年度偵字第二一八九八號），本院判決如左：
    主  文
乙○○收受贓物，處有期徒刑伍月，如易科罰金，以佰元折算壹日。
    事  實
一、乙○○於民國九十年三月三十日二十三時許，在高雄縣仁武鄉○○路附近，明知
    綽號「阿宏」之不詳姓名成年男子所持有之車牌號碼Ｅ三—七五八六號自用小貨
    車門鎖有被破壞之痕跡，為來源不明之贓物（係甲○○於九十年三月二十三日七
    時許，在高雄市○○區○○路七九號停車場失竊），竟仍向「阿宏」借用收受該
    自用小貨車，作為代步之交通工具。嗣於九十年三月三十一日零時二十分許，乙
    ○○駕駛該自用小貨車停放於高雄縣大社鄉○○村○○路一四巷與和平路二段交
    岔口之甄珍檳榔攤前，為路人許福德察覺可疑，報警處理而當場查獲。
二、案經高雄縣警察局仁武分局報告臺灣高雄地方法院檢察署檢察官偵查起訴。
    理  由
一、訊據被告乙○○固坦承其確於前揭時、地收受上開自用小貨車，惟矢口否認有收
    受贓物之犯行，辯稱其借車時並不知該車為贓車，係借車後見車門鎖有被破壞之
    痕跡，始覺情況有異，且其於一個多月前即已見「阿宏」駕駛該車，故並未懷疑
    云云。惟查：上開自用小貨車係被害人甲○○於九十年三月二十三日七時許在高
    雄市○○區○○街七九號停車場失竊一事，業據被害人甲○○於警訊時證述明確
    ，並有贓物認領保管單一紙在卷足憑，堪認該部自用小貨車確為贓物無誤。次查
    ，被告雖向綽號「阿宏」之不詳姓名成年男子借用收受該部自用小貨車，然對「
    阿宏」之真實姓名、住址為何均不清楚，且於發現該車門鎖有遭破壞之痕跡，顯
    有疑為贓車之可能，竟仍未向「阿宏」索取該車之行車執照或相關證明資料，此
    亦據被告於偵查及審判中供述明確，足見被告對於所借用收受之自用小貨車為來
    路不明之贓物，應有認識。又該車係於九十年三月二十三日失竊，有高雄市政府
    警察局左營分局車輛遺失證明單一紙附卷可稽，惟被告於本院審理時竟稱係收受
    該車一個月前即已見「阿宏」駕駛，顯與事實不符，是其所辯均屬事後卸責之詞
    ，不足採信，本件事證明確，被告犯行已堪認定。
二、核被告乙○○所為，係犯刑法第三百四十九條第一項之收受贓物罪。爰審酌被告
    前有竊盜前科，復因貪圖小利而收受來路不明之贓物，助長竊盜風氣，且增加被
    害人求償之困難，又被告犯罪後猶飾詞卸責，顯無悔意等一切情狀，酌情量處如
    主文所示之刑，並諭知易科罰金之折算標準，以為儆懲。
三、另公訴人以九十年度偵字第二一八九八號移送併辦意旨另謂本案與被告在九十年
    十一月十八日所犯收受贓物罪嫌部分，屬裁判上一罪云云，惟按連續犯之所謂出
    於概括犯意，必須其多次行為均在一個預定犯罪計劃之內，出於主觀上同一犯意
    之進行，若中途另有新犯意發生，縱所犯為同一罪名，究非連續其初發之意思，
    即不能成立連續犯，最高法院七十年台上字第六二九六號著有判例可稽。經查：
    本案犯罪時間係於九十年三月間，而移送併辦之犯罪係在同年十一月，有高雄縣
    警察局岡山分局九十年十一月十九日岡警刑移字第一０六五號刑事案件報告書附
    卷可按，與本案時間相距將近八月之久，殊難認被告於為本件犯行時，即有預期
    將來連續收受贓物之犯罪計畫甚明。是被告顯非基於概括犯意而為，難認其為連
    續犯，本院自不得併案審理，應檢還檢察官續行偵辦，附此敘明。
據上論斷，應依刑事訴訟法第二百九十九條第一項前段、刑法第三百四十九條第一項
第四十一條第一項、罰金罰鍰提高標準條例第一條前段、第二條，判決如主文。
中      華      民      國    九十一      年      四      月    十七    日
                                      臺灣高雄地方法院刑事第一庭
                                          審判長法  官  林  水  城
                                                法  官  曾  逸  誠
                                                法  官  謝  雨  真
右正本證明與原本無異。
如不服本判決，應於判決送達後十日內，向本院提出上訴狀。
                                                書記官  陳  威  志
中    華    民    國      九十一      年      四      月      十七      日
附錄本判決論罪科刑法條：
刑法第三百四十九條
收受贓物者，處三年以下有期徒刑、拘役或五百元以下罰金。
搬運、寄藏、故買贓物或為牙保者，處五年以下有期徒刑、拘役或科或併科一千元以
下罰金。
因贓物變得之財物，以贓物論。
